【裁判字號】    92,台非,24
【裁判日期】    920115
【裁判案由】    竊盜
【裁判全文】
最高法院刑事判決                                  九十二年度台非字第二四號
    上  訴  人  最高法院檢察署檢察總長
    被      告  甲○○
右上訴人因被告竊盜案件，對於台灣高雄地方法院中華民國九十年六月二十八日刑事
簡易確定判決（九十年度雄簡字第四三一號，聲請簡易判決處刑案號：台灣高雄地方
法院檢察署九十年度偵字第五六０一號），認為違法，提起非常上訴，本院判決如左
：
    主  文
原判決關於違背法令之部分撤銷。
    理  由
非常上訴理由稱：「按判決不適用法則者為違背法令，刑事訴訟法第三百七十八條定
有明文。又依法應於審判期日調查之證據，未予調查，致適用法令違誤，而顯然於判
決有影響者，該項確定判決，即屬判決違背法令，應有刑事訴訟法第四百四十七條第
一項第一款規定之適用（司法院大法官釋字第一八一號解釋參照）。次按受有期徒刑
之執行完畢，或受無期徒刑或受有期徒刑一部之執行而赦免後，五年以內再犯有期徒
刑以上之罪者，為累犯，應加重本刑至二分之一。裁判確定後，發覺為累犯者，依前
條之規定更定其刑，但刑之執行完畢或赦免後發覺者，不在此限，為刑法第四十七條
、第四十八條所明定。本件被告甲○○前於八十二年十月間起至八十三年一月十日止
，因犯肅清煙毒條例案件二罪，經台灣高雄地方法院於八十三年四月十八日分別判處
有期徒刑，定應執行刑為有期徒刑三年四月，於同年五月九日確定；並於八十九年四
月十六日執行完畢。有檢察官執行指揮書及刑案資料查註紀錄表附偵查、刑事，執行
等卷宗可稽。本件被告竊盜之犯罪時間在九十年三月十七日，係在前開有期徒刑執行
完畢五年以內，應構成累犯。乃原判決疏未注意，竟未依累犯之規定，加重其刑，自
有判決不適用法則之違法。而本案業經判決確定，已於九十年十一月二十六日繳清罰
金執行完畢，亦有台灣高雄地方法院檢察署執行卷宗可憑。已無從依刑法第四十八條
前段規定聲請法院裁定更定其刑。揆諸前開規定及說明，爰依刑事訴訟法第四百四十
一條、第四百四十三條提起非常上訴，以資糾正」等語。
本院按判決不適用法則或適用不當者，為違背法令。次按受有期徒刑之執行完畢，或
受無期徒刑或受有期徒刑一部之執行而赦免後，五年以內再犯有期徒刑以上之罪者，
為累犯，加重本刑至二分之一。又裁判確定後，發覺為累犯者，依前條之規定更定其
刑。但刑之執行完畢或赦免後發覺者，不在此限，刑事訴訟法第三百七十八條，刑法
第四十七條、第四十八條分別定有明文。本件被告甲○○曾於民國八十二年十月間起
至八十三年一月十日止，因犯連續施用毒品罪及非法吸用化學合成麻醉藥品罪，經台
灣高雄地方法院於八十三年四月十八日分別判處有期徒刑三年二月及四月，定應執行
刑有期徒刑三年四月，於同年五月九日確定，並於八十九年四月十六日執行完畢，有
台灣高等法院被告全國前案紀錄表及檢察官執行指揮書附卷可憑。依本件原簡易判決
確定之事實，其又於九十年三月十七日二十時五十分許，在高雄市○○○路「小北百
貨店」內竊取ＣＤ音響一台及ＣＤ二片，被店員發覺報警捕獲等情，因而論以竊盜罪
，處罰金伍百元，並諭知如易服勞役，以三百元折算一日確定。揆之上開規定，其於
有期徒刑執行完畢後，五年以內再犯本件有期徒刑以上之罪，為累犯，自應依累犯規
定加重其刑，方屬適法。乃原判決未依累犯規定加重其刑，且被告所犯本件竊盜罪，
已於九十年十一月二十六日繳清罰金執行完畢，有台灣高雄地方法院檢察署九十年度
罰執字第一二七０號執行卷可查，又無從依刑法第四十八條規定更定其刑，自有不適
用法則之違背法令。案經確定，非常上訴意旨執以指摘，洵有理由。惟原判決尚非不
利於被告，應由本院僅將原判決關於未依累犯規定加重其刑之違背法令之部分撤銷，
以資糾正。
據上論結，應依刑事訴訟法第四百四十七條第一項第一款前段，判決如主文。
中      華      民      國    九十二    年      一      月     十五     日
                              最高法院刑事第十庭
                                  審判長法官  林  增  福
                                        法官  邵  燕  玲
                                        法官  吳  昆  仁
                                        法官  陳  世  雄
                                        法官  惠  光  霞
      右正本證明與原本無異
                                              書  記  官
中      華      民      國    九十二    年      一      月    二十一    日


司法院資訊處製作；財團法人民間司法改革基金會備份。
